最高法院民事裁定                                八十八年度台簡抗字第二一號
    抗  告  人  甲○○
                指定送達代收人：邱碩松律師
右抗告人因與相對人盧小瑛等間請求給付票款事件，對於中華民國八十八年二月二十
六日台灣台北地方法院合議庭裁定（八十七年度簡上字第七三號），提起抗告，本院
裁定如左：
    主  文
抗告駁回。
抗告訴訟費用由抗告人負擔。
    理  由
按對於簡易訴訟程序之第二審判決，其上訴利益逾同法第四百六十六條所定之額數者
，當事人僅得以其適用法規顯有錯誤為理由，逕向最高法院提起上訴，且須經原裁判
法院之許可，而該許可，以訴訟事件所涉及之法律見解具有原則上之重要性者為限，
此觀民事訴訟法第四百三十六條之二第一項、第四百三十六條之三第一項及第二項之
規定自明。所謂適用法規顯有錯誤，係指原第二審判決就其取捨證據所確定之事實適
用法規顯有錯誤而言，不包括認定事實不當及判決不備理由或理由矛盾之情形在內。
本件抗告人對於原第二審法院所為抗告人敗訴之判決，提起上訴，係以：相對人盧小
玲於民國八十五年二月六日簽發系爭到期日為同年三月七日、面額新台幣（下同）八
十萬元、經相對人盧小瑛背書之本票一紙，係相對人持向伊借用同額現款，並非作為
購買「密納」之出資，至相對人盧小玲所稱受讓訴外人即其夫蘇文義之一百餘萬元貨
款債權及抵銷均不實在，因該訴外人另積欠伊千餘萬元債務，係以貨物代物清償其債
務，原判決竟認非代物清償，因認原判決有理由不備、不適用法規及違背舉證責任分
配、論理法則與經驗法則之違法云云，為其論據。惟查原第二審法院為抗告人敗訴判
決之理由，係以：系爭本票固為相對人盧小玲所簽發，並經相對人盧小瑛背書，經抗
告人屆期提示，未獲兌現，惟抗告人主張：相對人係持系爭本票用以向伊借用同額現
款一節，除相對人自認已收受五十萬元外，其超過五十萬元部分，既為相對人所否認
，又未據舉證以實其說，即非可採。至該五十萬元部分，已經相對人以受讓訴外人即
其夫蘇文義對抗告人之一百四十七萬九千元貨款債權抵銷而不存在，而抗告人所稱：
該訴外人另積欠伊千餘萬元債務係以貨物代物清償其債務云云，則非可信。從而，抗
告人請求相對人連帶給付系爭本票票款八十萬元本息，為無理由，因而維持第一審所
為抗告人敗訴之判決，駁回其上訴等語，並無適用法規顯有錯誤之情形。至抗告人所
陳上述理由，乃原第二審判決確定事實當否之問題，要與適用法規是否顯有錯誤無涉
，且亦無所涉及之法律見解具有原則上之重要性之情事。原法院認抗告人之上訴，不
應許可，以裁定駁回其上訴。經核於法洵無不合。抗告論旨，指摘原裁定不當，聲明
廢棄，非有理由。
據上論結，本件抗告為無理由，依民事訴訟法第四百三十六條之二第二項、第四百九
十二條第一項、第九十五條、第七十八條，裁定如主文。
中      華      民      國    八十八    年      四      月     十五     日
                              最高法院民事第七庭
                                  審判長法官  朱  錦  娟
                                        法官  蘇  茂  秋
                                        法官  蘇  達  志
                                        法官  顏  南  全
                                        法官  葉  賽  鶯
      右正本證明與原本無異
                                              書  記  官
中      華      民      國    八十八    年      四      月    二十八    日
